---
title: "modeling & submission"
author: "John_James"
date: '2021 5 22 '
output: html_document
---

```{r setup, include=FALSE}
knitr::opts_chunk$set(echo = TRUE)
library(dplyr)
library(lubridate)
library(randomForest)
library(forecast)
```


# Data Reading

```{r}
setwd("G:/내 드라이브/경준/공모전/동서발전/최종 데이터")
train_us = read.csv("train_month_us_new.csv")
train_or = read.csv("train_month_dj_or_new.csv")
train_wh = read.csv("train_month_dj_wh_new.csv")
train_ft = read.csv("train_month_dj_ft_new.csv")
test_us = read.csv("test_us_with_energy0.csv")
test_dj = read.csv("test_dj_with_energy0.csv")
samp_sub = read.csv("sample_submission.csv")

idx = which(test_us$Cloud_1.0 == 0 & test_us$Cloud_2.0 == 0 &
          test_us$Cloud_3.0 == 0)
test_us$Cloud_4.0 = 0
test_us$Cloud_4.0[idx] = 1
test_us = test_us[-1,]

idx = which(test_dj$Cloud_1.0 == 0 & test_dj$Cloud_2.0 == 0 &
                test_dj$Cloud_3.0 == 0)
test_dj$Cloud_4.0 = 0
test_dj$Cloud_4.0[idx] = 1
test_dj = test_dj[-1,]
```

- test Cloud 변수 하나로 병합
- test 첫 행(2021-02-01 00:00) 제거


# hour 별 정리

- train Cloud combine
- data 시간별로(8~18) timely_"place"(list)에 저장

## Ulsan


```{r}

train_us$Cloud = train_us$Cloud_1.0 +
    2*train_us$Cloud_2.0 + 3*train_us$Cloud_3.0 + 
    4*train_us$Cloud_4.0
train_us$month = month(ymd_hms(
    train_us$Forecast_time, tz="Asia/Seoul"))

test_us$Cloud = test_us$Cloud_1.0 +
    2*test_us$Cloud_2.0 + 3*test_us$Cloud_3.0 + 
    4*test_us$Cloud_4.0
test_us$month = month(ymd_h(
    test_us$day_hour_int, tz="Asia/Seoul"))

timely_us = list(NA)
name = rep(NA,11)
for(i in 8:18){
    A = train_us %>% filter(hour==i)
    timely_us[[i-7]] = data.frame(A)
    name[i-7] = paste0('train_us_hour',i)
}
names(timely_us) =name
```


## Dangjin_original

```{r}
train_or$Cloud = train_or$Cloud_1.0 +
    2*train_or$Cloud_2.0 + 3*train_or$Cloud_3.0 + 
    4*train_or$Cloud_4.0
train_or$month = month(ymd_hms(
    train_or$Forecast_time, tz="Asia/Seoul"))

test_dj$Cloud = test_dj$Cloud_1.0 +
    2*test_dj$Cloud_2.0 + 3*test_dj$Cloud_3.0 + 
    4*test_dj$Cloud_4.0
test_dj$month = month(ymd_h(
    test_dj$day_hour_int, tz="Asia/Seoul"))

timely_or = list(NA)
name = rep(NA,11)
for(i in 8:18){
    A = train_or %>% filter(hour==i)
    timely_or[[i-7]] = data.frame(A)
    name[i-7] = paste0('train_or_hour',i)
}
names(timely_or) =name
```


## Dangjin_warehouse

```{r}
train_wh$Cloud = train_wh$Cloud_1.0 +
    2*train_wh$Cloud_2.0 + 3*train_wh$Cloud_3.0 + 
    4*train_wh$Cloud_4.0
train_wh$month = month(ymd_hms(
    train_wh$Forecast_time, tz="Asia/Seoul"))

timely_wh = list(NA)
name = rep(NA,11)
for(i in 8:18){
    A = train_wh %>% filter(hour==i)
    timely_wh[[i-7]] = data.frame(A)
    name[i-7] = paste0('train_wh_hour',i)
}
names(timely_wh) =name
```


## Dangjin_floating

```{r}
train_ft$Cloud = train_ft$Cloud_1.0 +
    2*train_ft$Cloud_2.0 + 3*train_ft$Cloud_3.0 + 
    4*train_ft$Cloud_4.0
train_ft$month = month(ymd_hms(
    train_ft$Forecast_time, tz="Asia/Seoul"))


timely_ft = list(NA)
name = rep(NA,11)
for(i in 8:18){
    A = train_ft %>% filter(hour==i)
    timely_ft[[i-7]] = data.frame(A)
    name[i-7] = paste0('train_ft_hour',i)
}
names(timely_ft) =name
```




# Modeling

- 9~17시 data linear model fitting, ols.mod_"place"(list)에 저장
- 8, 18시 data random forest, rf.mod_"place"(list)에 저장

## Ulsan

```{r}
#lm
ols.mod_us = list(NA)
name = rep(NA,9)
for(i in 9:17){
    ols.mod_us[[i-8]] = lm(energy~Temperature+Humidity+
                               WindSpeed+factor(Cloud)+
                               factor(month),
                           data=timely_us[[i-7]])
    name[i-8] = paste0("ols.mod_us_",i)
}
names(ols.mod_us) = name

#rf
rf.mod_us = list(NA)
rf.mod_us[[1]] = randomForest(energy~Temperature+Humidity+
                                  WindSpeed+Cloud+month,
                              data = timely_us[[1]])
rf.mod_us[[2]] = randomForest(energy~Temperature+Humidity+
                                  WindSpeed+Cloud+month,
                              data = timely_us[[11]])
names(rf.mod_us) = c("rf.mod_8","rf.mod_18")
```


## Dangjin_original

```{r}
#lm
ols.mod_or = list(NA)
name = rep(NA,9)
for(i in 9:17){
    ols.mod_or[[i-8]] = lm(energy~Temperature+Humidity+
                               WindSpeed+factor(Cloud)+
                               factor(month),
                           data=timely_or[[i-7]])
    name[i-8] = paste0("ols.mod_or_",i)
}
names(ols.mod_or) = name

#rf
rf.mod_or = list(NA)
rf.mod_or[[1]] = randomForest(energy~Temperature+Humidity+
                                  WindSpeed+Cloud+month,
                              data = timely_or[[1]])
rf.mod_or[[2]] = randomForest(energy~Temperature+Humidity+
                                  WindSpeed+Cloud+month,
                              data = timely_or[[11]])
names(rf.mod_or) = c("rf.mod_8","rf.mod_18")
```


## Dangjin_warehouse

```{r}
#lm
ols.mod_wh = list(NA)
name = rep(NA,9)
for(i in 9:17){
    ols.mod_wh[[i-8]] = lm(energy~Temperature+Humidity+
                               WindSpeed+factor(Cloud)+
                               factor(month),
                           data=timely_wh[[i-7]])
    name[i-8] = paste0("ols.mod_wh_",i)
}
names(ols.mod_wh) = name

#rf
rf.mod_wh = list(NA)
rf.mod_wh[[1]] = randomForest(energy~Temperature+Humidity+
                                  WindSpeed+Cloud+month,
                              data = timely_wh[[1]])
rf.mod_wh[[2]] = randomForest(energy~Temperature+Humidity+
                                  WindSpeed+Cloud+month,
                              data = timely_wh[[11]])
names(rf.mod_wh) = c("rf.mod_8","rf.mod_18")
```


## Dangjin_floating

```{r}
#lm
ols.mod_ft = list(NA)
name = rep(NA,9)
for(i in 9:17){
    ols.mod_ft[[i-8]] = lm(energy~Temperature+Humidity+
                               WindSpeed+factor(Cloud)+
                               factor(month),
                           data=timely_ft[[i-7]])
    name[i-8] = paste0("ols.mod_ft_",i)
}
names(ols.mod_ft) = name

#rf
rf.mod_ft = list(NA)
rf.mod_ft[[1]] = randomForest(energy~Temperature+Humidity+
                                  WindSpeed+Cloud+month,
                              data = timely_ft[[1]])
rf.mod_ft[[2]] = randomForest(energy~Temperature+Humidity+
                                  WindSpeed+Cloud+month,
                              data = timely_ft[[11]])
names(rf.mod_ft) = c("rf.mod_8","rf.mod_18")
```




# Influence

- Influence data 의심 obs 전부 제거

## Ulsan

```{r}
timely_us_noinf = list(NA)
for(i in 1:length(ols.mod_us)){
    idx = NULL
    inf.mea = influence.measures(ols.mod_us[[i]])$is.inf
    num = which(apply(inf.mea,2,sum)!=0)
    for(j in 1:length(num)){
        a = which(inf.mea[,num[j]]==1)
        idx = unique(c(idx,a))
    }
    timely_us_noinf[[i+1]] = timely_us[[i+1]][-idx,]
    ols.mod_us[[i]] = lm(energy~Temperature+Humidity+
                             WindSpeed+factor(Cloud)+
                             factor(month),
                         data = timely_us_noinf[[i+1]])
}
```


## Dangjin_origianl

```{r}
timely_or_noinf = list(NA)
for(i in 1:length(ols.mod_or)){
    idx = NULL
    inf.mea = influence.measures(ols.mod_or[[i]])$is.inf
    num = which(apply(inf.mea,2,sum)!=0)
    for(j in 1:length(num)){
        a = which(inf.mea[,num[j]]==1)
        idx = unique(c(idx,a))
    }
    timely_or_noinf[[i+1]] = timely_or[[i+1]][-idx,]
    ols.mod_or[[i]] = lm(energy~Temperature+Humidity+
                             WindSpeed+factor(Cloud)+
                             factor(month),
                         data = timely_or_noinf[[i+1]])
}
```


## Dangjin_warehouse

```{r}
timely_wh_noinf = list(NA)
for(i in 1:length(ols.mod_wh)){
    idx = NULL
    inf.mea = influence.measures(ols.mod_wh[[i]])$is.inf
    num = which(apply(inf.mea,2,sum)!=0)
    for(j in 1:length(num)){
        a = which(inf.mea[,num[j]]==1)
        idx = unique(c(idx,a))
    }
    timely_wh_noinf[[i+1]] = timely_wh[[i+1]][-idx,]
    ols.mod_wh[[i]] = lm(energy~Temperature+Humidity+
                             WindSpeed+factor(Cloud)+
                             factor(month),
                         data = timely_wh_noinf[[i+1]])
}

```


## Dangjin_floating

```{r}
timely_ft_noinf = list(NA)
for(i in 1:length(ols.mod_ft)){
    idx = NULL
    inf.mea = influence.measures(ols.mod_ft[[i]])$is.inf
    num = which(apply(inf.mea,2,sum)!=0)
    for(j in 1:length(num)){
        a = which(inf.mea[,num[j]]==1)
        idx = unique(c(idx,a))
    }
    timely_ft_noinf[[i+1]] = timely_ft[[i+1]][-idx,]
    ols.mod_ft[[i]] = lm(energy~Temperature+Humidity+
                             WindSpeed+factor(Cloud)+
                             factor(month),
                         data = timely_ft_noinf[[i+1]])
}
```




# Generate Submission File

## Generate Function

```{r}
submission = function(test_data,model1,model2){
    # empty file generate
    submission = matrix(NA,nrow=1,ncol=2)
    
    # no-predict time
    remained = test_data %>% 
        filter(!(hour %in% 8:18)) %>% 
        dplyr::select(day_hour_int) %>% 
        as.matrix
    remained = cbind(remained,
                     matrix(0,nrow = length(c(remained))))
    
    # model1(time 9 ~ 17)
    for(i in 9:17){
        test = test_data %>% filter(hour==i)
        a = predict(model1[[i-8]],newdata=data.frame(test))
        a = cbind(test$day_hour_int,a)
        submission = rbind(submission,a)
    }
    
    # model2(time 8, 18)
    test1 = test_data %>% filter(hour==8)
    a1 = predict(model2[[1]],newdata=data.frame(test1))
    a1 = cbind(test1$day_hour_int,a1)
    
    test2 = test_data %>% filter(hour==18)
    a2 = predict(model2[[2]],newdata=data.frame(test2))
    a2 = cbind(test2$day_hour_int,a2)
    
    submission = rbind(submission,a1,a2)
    
    # submission file generate
    submission = submission[-1,]
    submission = rbind(submission, remained)
    colnames(submission) = c("time","energy_pred")
    
    # print
    return(arrange(data.frame(submission),time))
}
```


## Combine File & Generate

```{r}
submission_us = submission(test_us,ols.mod_us,rf.mod_us)
submission_or = submission(test_dj,ols.mod_or,rf.mod_or)
submission_wh = submission(test_dj,ols.mod_wh,rf.mod_wh)
submission_ft = submission(test_dj,ols.mod_ft,rf.mod_ft)


idx = 1:(28*24-1)
t1 = samp_sub$time[idx]
t2 = samp_sub$time[-idx]


submission = cbind(submission_ft[,2],
                   submission_wh[,2],submission_or[,2],
                   submission_us[,2])

submission = cbind(t1,submission)


sub2 = matrix(0,nrow=30*24+1,ncol=5)
sub2[,1] = t2

submission = rbind(submission,sub2)
colnames(submission) = c("time","dangjin_floating",
                         "dangjin_warehouse","dangjin",
                         "ulsan")

write.csv(submission,
          "C:/Users/강경준/Desktop/submission.csv",
          row.names = F)
```