---
---

```{r setup, include=FALSE}
knitr::opts_chunk$set(echo = TRUE)
```


# 패턴의 유사성

1. Temperature vs energy

```{r}
us %>% 
    filter(year == 2018, hour %in% 8:17) %>% 
    ggplot(aes(Temperature,energy,group=hour,colour=hour)) + 
    geom_smooth(se = F)

us %>% 
    filter(year == 2018, hour == 8) %>% 
    ggplot(aes(Temperature,sunlight,group=hour,colour=hour)) + 
    geom_point()
```



2. Temperature vs sunlight

```{r}
us %>% 
    filter(year == 2018, hour %in% 8:17) %>% 
    ggplot(aes(Temperature,sunlight,group=hour,colour=hour)) + 
    geom_smooth(se = F)

us %>% 
    filter(year == 2018, hour == 8) %>% 
    ggplot(aes(Temperature,sunlight,group=hour,colour=hour)) + 
    geom_point()
```

- 패턴의 유사성은 아침시간대의 온도의 차이에 따라 계절의 차이가 발생했고, 그로 인해 일조 시간이 바뀌었다는 생각
- 아침 시간대에 특정 온도에서(아침시간대 여름 계절 일조 차이나는 시간대의 온도) 일조량 효과가 추가적으로 작용
    단순히 온도에 포함된 계절 작용으로 설명하기 힘듬

3. 8시 sunlight time series

```{r}
us %>% 
    filter(year==2018,hour==8) %>% 
    ggplot(aes(time,sunlight)) +
    geom_point()
us %>% 
    filter(year==2019,hour==8) %>% 
    ggplot(aes(time,sunlight)) +
    geom_point()
us %>% 
    filter(year==2020,hour==8) %>% 
    ggplot(aes(time,sunlight)) +
    geom_point()


us %>% 
    filter(hour==8) %>% 
    ggplot(aes(time,sunlight)) +
    geom_point()
```

- sunlight 패턴 파악

4. 

```{r}
us %>% 
    filter(year == 2018, hour == 8) %>% 
    ggplot(aes(Temperature,sunlight,group=hour,colour=hour)) + 
    geom_point()
us %>% 
    filter(year == 2019, hour == 8) %>% 
    ggplot(aes(Temperature,sunlight,group=hour,colour=hour)) + 
    geom_point()
us %>% 
    filter(year == 2020, hour == 8) %>% 
    ggplot(aes(Temperature,sunlight,group=hour,colour=hour)) + 
    geom_point()

us %>% 
    filter(hour==8, Temperature<0) %>% 
    dplyr::select(time)


us %>% 
    filter(hour==8, Temperature>0, sunlight==0) %>% 
    dplyr::select(Temperature, WindSpeed, Humidity, Cloud)
```

- 영하권에서 일조량이 0으로 덜 떨어진다

5. 패턴 찾기

```{r}
us %>% 
    filter(hour==8, Temperature>0, sunlight!=0) %>% 
    ggplot(aes(time,WindSpeed)) + 
    geom_point()
us %>% 
    filter(hour==8, Temperature>0, sunlight!=0) %>% 
    ggplot(aes(time,Humidity)) + 
    geom_point()
us %>% 
    filter(hour==8, Temperature>0, sunlight!=0) %>% 
    ggplot(aes(time,Cloud)) + 
    geom_point()


us %>% 
    filter(hour==8, Temperature>0, sunlight==0) %>% 
    ggplot(aes(time,WindSpeed)) + 
    geom_point()
us %>% 
    filter(hour==8, Temperature>0, sunlight==0) %>% 
    ggplot(aes(time,Humidity)) + 
    geom_point()
us %>% 
    filter(hour==8, Temperature>0, sunlight==0) %>% 
    ggplot(aes(time,Cloud)) + 
    geom_point()
```

- sunlight 0인 지점과 아닌 지점 비교
- Humidity 어느정도 상관이 있고, Cloud는 아주 선명함함



```{r}
us %>% 
    filter(hour==8, Temperature<0) %>% 
    ggplot(aes(time,WindSpeed,colour=(sunlight==0))) + 
    geom_point()
us %>% 
    filter(hour==8, Temperature<0) %>% 
    ggplot(aes(time,Humidity,colour=(sunlight==0))) + 
    geom_point()
us %>% 
    filter(hour==8, Temperature<0) %>% 
    ggplot(aes(time,Cloud,colour=(sunlight==0))) + 
    geom_point()
```

- Humidity, WindSpeed에서는 영하권에서 sunlight 0 인 data와 아닌 data 섞여있음
- Cloud에서는 sunlight 0인 data가 Cloud값이 높은 편
- 영하권에서 sunlight 0이 잘 안 나오는 이유도 Cloud의 영향으로 판단할 수 있을 듯


```{r}
us %>% 
    filter(year==2018, hour==8) %>% 
    ggplot(aes(Temperature,sunlight)) + 
    geom_point()


us %>% 
    filter(year==2018, hour==8) %>% 
    ggplot(aes(Temperature,Cloud)) + 
    geom_smooth(se=F)
us %>% 
    filter(year==2019, hour==8) %>% 
    ggplot(aes(Temperature,Cloud)) + 
    geom_smooth(se=F)
us %>% 
    filter(year==2020, hour==8) %>% 
    ggplot(aes(Temperature,Cloud)) + 
    geom_smooth(se=F)



us %>% 
    filter(year==2018, hour==8) %>% 
    ggplot(aes(Temperature,sunlight)) + 
    geom_smooth(se=F)
us %>% 
    filter(year==2019, hour==8) %>% 
    ggplot(aes(Temperature,sunlight)) + 
    geom_smooth(se=F)
us %>% 
    filter(year==2020, hour==8) %>% 
    ggplot(aes(Temperature,sunlight)) + 
    geom_smooth(se=F)
```

- temperature에 따른 plot 도 어느정도 패턴 맞춰가는 듯 함
